臺灣彰化地方法院刑事判決　　　　　　　　　　　　　　九十年度自字第一九八號
　　自　訴　人　東方電器有限公司　設台北市中正區○○○路七八號
　　法定代理人　陳清志
　　代　理　人　乙○○
　　被　　　告　丁○○
　　　　　　　　甲○○
右列被告因詐欺案件，經自訴人提起自訴，本院判決如左：
    主      文
丁○○、甲○○均無罪。
    理      由
一、自訴意旨略以：如附件自訴狀所載。
二、按犯罪事實應依證據認定之，無證據不得推定其犯罪事實，又不能證明被告犯罪
    者，應諭知無罪之判決，此於刑事訴訟法第一百五十四條及同法第三百零一條第
    一項分別定有明文。
三、被告等固坦承自民國（下同）九十年六月起陸續向自訴人購貨之事實，惟矢口否
    認有詐欺犯行，辯稱：伊二人共同於彰化市○○路五十二號二樓，以電子專賣店
    及多家直營店、加盟店形態，開設冠權企業有限公司，經營至今已有二十餘年，
    年總營業額達新台幣（下同）四、五億元，所支付廠商貨款票據，二十年間不曾
    退票或補註銷，亦未與其有何貨款或金錢上之糾紛，惟近年來經濟景氣低迷，消
    費產品取向更迭，造成進銷費無法準確評估，相繼影響資金調度，又因銀行緊縮
    銀根，誘取被告配合手續先償貸款再借出，使被告預備應付票款之二千餘萬元先
    償還銀行，後銀行竟藉詞推託規避，致被告措手不及，造成大量退票，惟伊等仍
    盡量籌使自訴人等數家持有之九十年九月三十日票據兌現，足見伊等並無惡意，
    另被告因銀行誘騙，正尋求補救之時，因廠商風聞退票，即有部分廠商欲先行搶
    貨，被告見難以控制，因恐造成混亂，迫不得已關閉相關門市，將存貨集中保管
    ，經盤點後含滯銷及新舊進貨，其價值尚足清償債務，並委請律師發函各廠商處
    理，惟廠商竟先行於九十年十月六日聚集保管倉庫欲逕行搬貨，經被告苦勸，始
    簽下債權協議書，由廠商共同保管，不得私自奪取，自訴人亦有參與，詎二日後
    ，被告發現倉庫中大量存貨竟遭強取一空，經查證始知係各保管人串同所為，更
    溢取超過債權額之貨品，依其他保管人表示，自訴人亦有搬取，則自訴人業已取
    走溢於債權額之貨品，竟反指被告詐欺，實為無理由，且新竹方面之進貨，係被
    告代訂，與被告無關等語。
四、本院查：
    （一）被告自九十年六月間起至同年九月止向自訴人購貨之事實，業據兩造陳明
          ，並據自訴人提出訂貨通知單、託運單及明細表等件為證，應為真實；惟
          被告等辯稱：伊等有付部分貨款，係因資金週轉不靈方倒閉，且自訴人私
          自搬走被告存放之貨物，新竹店係代為訂貨等語，並提出應收帳款明細表
          、存證信函、盤點表、支票影本、債權協議書等為憑，自訴人對於被告按
          時清償六月份貨款及清償部分八月份之貨款等情並不否認，經本院向台灣
          省合作金庫調取被告丁○○票據往來明細表核對無誤，被告此部分所辯並
          非虛詞。
    （二）被告等稱新竹部分之進貨僅為代訂，並非伊等所欠等情，經本院函經濟部
          調興亞電器有限公司登記資料，上載該公司於八十九年四月間成立，被告
          甲○○持股為百分之二十三，九十年三月間變更負責人為陳光華（持股百
          分之三十三），甲○○並於九十年九月間退股，故被告稱新竹店非伊所直
          營，欠款與之無關等語，應為真實。
    （三）另被告等於退票後因恐廠商搶貨，將存貨集中保管，並委請律師發函各廠
          商處理，後簽下債權協議書，由廠商共同保管，不得私自奪取等情，業據
          被告提出存證信函、債權協議書等為證，自訴人對此亦無意見，惟被告辯
          稱自訴人等廠商竟私自搬取貨抵債等事實，業據證人丙○○於本院訊問時
          證述屬實，其並稱：跳票前被告叫貨也是正常，並沒有大量進貨等詞，顯
          見自訴人確有搬取被告存貨抵償，其提出之債權額尚餘多少金額實非無疑
          ；另被告等辯稱：大公司廠牌需設定抵押方肯出貨，故新竹方面均由伊代
          訂等語，核與證人丙○○之證述相符，並有被告提出之土地及建物登記簿
          謄本在卷可稽，足認被告等並無詐騙廠商之意，否則何需以自己之不動產
          設定抵押予各廠商。
          綜上所述，尚難據自訴人所舉證據認被告等有詐欺犯行；此外，本院復查
      無其他積極證據足資證明被告有何上開犯行，揆諸首開說明，被告犯罪不能證
      明，自應為無罪之諭知。
四、據上論斷，應依刑事訴訟法第三百四十三條、第三百零一條第一項，判決如主文
    。
中      華      民      國    九十一    年      六      月      十一    日
                                  臺灣彰化地方法院刑事第二庭
                                      法      官  謝  仁  棠
右正本證明與原本無異。
如不服本判決，應於判決送達後十日內，向本院提出上訴狀( 須附繕本 )。
本判決非對於刑事訴訟之判決有上訴時不得上訴。
                                      法院書記官  于  淑  真
中      華      民      國    九十一    年      六      月      十一    日
